Minutes et répertoires du notaire Claude BERNARD, 11 juin 1738 - 2 mars 1776 (étude XXXIV)
Archives nationales
- Minutes de Claude BERNARD, 11 juin 1738 - juin 1776; MC/ET/XXXIV/516 - MC/ET/XXXIV/935
  - Minutes. 1745, avril - 1745, mai, avril 1745 - mai 1745; MC/ET/XXXIV/553
    - Dupressoir (Joseph) maître horloger rue du Petit Lion § transport de brevet, 1er avril 1745; MC/ET/XXXIV/553
      Dupressoir, Joseph
    - Le Guérinière (Jean Baptiste) marchand orfèvre au Pont au Change § Inventaire après décès de .., 26 avril 1745; MC/ET/XXXIV/553
      inventaire; Le Guérinière, Jean Baptiste
    - Gantelier (Jean Paul) maître horloger rue de la Juiverie § Vente, 12 mai 1745; MC/ET/XXXIV/553
      acte de vente; Gantelier, Jean Paul
    - Apprentissage concernant Charles-Louis Tinet du Bois, marchand tapissier, rue du Martroy., 25 mai 1745; MC/ET/XXXIV/553
      contrat d'apprentissage; Martroi-Saint-Jean (rue du); Tinet du Bois, Charles Louis; tapissier
    - Blin (Sulpice Vincent) maître menuisier rue Coq Héron § quittance, 28 mai 1745; MC/ET/XXXIV/553
      quittance; Blin, Sulpice Vincent
    - Gambier (Robert Arnaud), marchand orfèvre, rue Planche Mibray § Quittance, 28 mai 1745; MC/ET/XXXIV/553
      quittance; Gambier, Robert Arnaud
  - Minutes. 1745, juin - 1745, août, juin 1745 - août 1745; MC/ET/XXXIV/554
    - GASTELLIER (Jean Paul) Maître horloger Rue de la Juiverie § Mise en apprentissage chez .., 3 juin 1745; MC/ET/XXXIV/554
      contrat d'apprentissage; Gastellier, Jean Paul
    - HORLOGER (apprentissage d') § Mise en .. de DELAMARRE (Samuel Robert) âgé de 15 ans pour 8 ans chez BAILLOT (Pierre) qui le chauffe éclaire; blanchit moyennant 500 livres., 3 juin 1745; MC/ET/XXXIV/554
    - HORLOGER (Apprentissage) § Mise en .. de COMBAULT (Jacques Clair) âgé de 12 ans pour 8 ans chez GASTELLIER (Jean Paul) qui le nourrit, loge, chauffe moyennant 600 livres, 3 juin 1745; MC/ET/XXXIV/554
    - NÉVIANCE (Jean Auguste) Horloger § Transport de brevet d'horloger .., 3 juin 1745; MC/ET/XXXIV/554
      Néviance, Jean Auguste
    - THIOUT (Antoine) Horloger § Transport de brevet d'horloger .., 3 juin 1745; MC/ET/XXXIV/554
    - TARGE (Jean Baptiste) Horloger § Transport de droits d'apprentissage., 3 juin 1745; MC/ET/XXXIV/554
      transport de droits; contrat d'apprentissage; Targe, Jean Baptiste
    - BAILLOT (Pierre) Maître horloger Rue des deux Ponts § Mise en apprentissage., 3 juin 1745; MC/ET/XXXIV/554
      contrat d'apprentissage; Baillot, Pierre
    - Contrat de mise en apprentissage de graveur, pour 6 ans, entre Claude-François Colombier, et Henri Debey, maître graveur., 14 juin 1745; MC/ET/XXXIV/554
      contrat d'apprentissage; Colombier, Claude François; Debey, Henri; graveur
    - DEBEY (Henri) Maître graveur Rue de la Pelleterie § mise en apprentissage chez .., 14 juin 1745; MC/ET/XXXIV/554
      contrat d'apprentissage; Debey, Henri
    - MAÇON (Etienne) Entrepreneur de bâtiments Rue des Vieilles Tuileries. § Mainlevée .., 29 juin 1745; MC/ET/XXXIV/554
      Maçon, Etienne
    - JUHEN (Philbert) Maître Serrurier Rue des Canettes § Mainlevée .., 29 juin 1745; MC/ET/XXXIV/554
      Juhen, Philbert
    - Vente d'office concernant Adrien Vincent, peintre du roi et de Madame la Dauphine, rue Louis-le-Grand., 1er juillet 1745; MC/ET/XXXIV/554
      acte de vente; Louis-Le-Grand (rue); Vincent, Adrien; peintre; peintre
    - LAPERIERE (François) Maître maçon entrepreneur de bâtiments § Constitution .., 1er juillet 1745; MC/ET/XXXIV/554
      constitution de rente; Laperiere, François
    - NEVIANCE (Jean Auguste) Maître horloger § Transport de brevet d'Horloger., 1er juillet 1745; MC/ET/XXXIV/554
    - THIOUST (Antoine) Horloger § Transport de brevet d'Horloger .., 1er juillet 1745; MC/ET/XXXIV/554
      Thioust, Antoine
    - THIOUT (Antoine) Maître horloger § Transport d'apprentissage., 1er juillet 1745; MC/ET/XXXIV/554
      contrat d'apprentissage; Thiout, Antoine
    - TARGE (Jean Baptiste) Maître horloger. § Transport d'apprentissage., 1er juillet 1745; MC/ET/XXXIV/554
    - Vougny (Pierre), orfèvre, Pont au Change § Sous bail .., 4 juillet 1745; MC/ET/XXXIV/554
      bail; Vougny, Pierre
    - LOMBARD (Guillaume) Maître fondeur Pont au Change § Notoriété., 7 juillet 1745; MC/ET/XXXIV/554
      Lombard, Guillaume
    - LORPHELIN (Jacob) Maître horloger Rue de Houlay § Mariage de .., 18 juillet 1745; MC/ET/XXXIV/554
      contrat de mariage; Lorphelin, Jacob
    - DELOCHE (Jean) Ciseleur Rue de la Pelleterie. § Mariage de .., 25 juillet 1745; MC/ET/XXXIV/554
      contrat de mariage; Deloche, Jean
    - Piedcourt (François Laurent), maître menuisier, rue du Cimetière § Compromis, 1er août 1745; MC/ET/XXXIV/554
      accord; Piedecourt, François Laurent
    - MAURISSET (Mathurin) graveur ciseleur sur tous métaux § Constitution ..; Délibération de la communauté de graveurs 2 actes même date, 12 août 1745; MC/ET/XXXIV/554
      constitution de rente; Maurisset, Mathurin
    - CHOLET (Jean Baptiste) graveurs ciseleur sur tous métaux § Constitution ..; Délibération de la communauté des graveurs 2 actes, 12 août 1745; MC/ET/XXXIV/554
      constitution de rente; Cholet, Jean Baptiste
    - LANGLOIS (Sébastien Adrien) graveur ciseleur sur tous métaux § Constitution ..; Délibération de la Communauté de graveurs; même date 2 actes, 12 août 1745; MC/ET/XXXIV/554
      constitution de rente; Langlois, Sébastien Adrien
    - Bocher (Daniel), orfèvre, rue Saint-Louis § Transport de rente .., 21 août 1745; MC/ET/XXXIV/554
      transport de droits; Bocher, Daniel
    - Gambier (Robert Arnould), orfèvre, rue Planche Mibray § Transport de rente .., 21 août 1745; MC/ET/XXXIV/554
      transport de droits; Gambier, Robert Arnould
    - FLAMANT (Nicolas) ciseleur Rue Saint Louis § Partage., 24 août 1745; MC/ET/XXXIV/554
      partage; Flamant, Nicolas
    - Flamant (Pierre), marchand orfèvre, rue Saint-Eloi § Partage .., 24 août 1745; MC/ET/XXXIV/554
      partage; Flamant, Pierre
    - Gambier (Jean), marchand orfèvre, rue du Harlay § Quittance .., 28 août 1745; MC/ET/XXXIV/554
      quittance; Gambier, Jean
  - Minutes. 1745, septembre, septembre 1745; MC/ET/XXXIV/555
    - Varoquier (Jean Pierre) maître horloger Cour abbatiale de Saint-Germain-des-Prés § Apprentissage, 2 septembre 1745; MC/ET/XXXIV/555
      contrat d'apprentissage; Varoquier, Jean Pierre
    - Belle (Pierre Alexandre), marchand orfèvre joaillier, rue Saint-Louis § Substitution, 4 septembre 1745; MC/ET/XXXIV/555
      substitution; Belle, Pierre Alexandre
    - Horlogers (communauté des m/es/) § Délibération de la .., 14 septembre 1745; MC/ET/XXXIV/555
    - Mariage entre LouisThuillier, maître à danser, rue Saint-Honoré, fils de Pierre, maître à danser à Doullens en Picardie, et de Françoise Viard, décédés, et Marie Louise Pietrequin, fille d'Etienne, maître cordonnier. Parmi les témoins: François Thuillier, maître de danse, frère du futur, 29 septembre 1745; MC/ET/XXXIV/555
      contrat de mariage; Saint-Honoré (rue); Thuillier, Louis; Thuillier, Pierre; Thuillier, François; Viard, Françoise; Pietrequin, Marie Louise; Pietrequin, Etienne; enseignant; danseur; cordonnier
  - Minutes. 1745, octobre - 1745, novembre, octobre 1745 - novembre 1745; MC/ET/XXXIV/556
    - Garnier (Louis), marchand orfèvre, place Dauphine § Constitution, 2 octobre 1745; MC/ET/XXXIV/556
      constitution de rente; Garnier, Louis
    - Saint Martin (Antoine) maître horloger; place Dauphine § Mariage de la fille de .., 3 octobre 1745; MC/ET/XXXIV/556
      contrat de mariage; Saint Martin, Antoine
    - horloger (apprentissage) § Contrat pour 8 ans entre Louis Henri Lamirault, maître horloger, et Joseph Quoniau, maître horloger, âgé au profit d'André Claude Jolly, âgé de 16 ans, Logé, nourri et blanchi par son maître. Moyennant 800 livres., 22 octobre 1745; MC/ET/XXXIV/556
    - Quoniam (Joseph) maître horloger rue Saint Severin § apprentissage, 22 octobre 1745; MC/ET/XXXIV/556
    - Maurisset (Charles Mathurin) maître graveur juré en charge rue Saint Barthélemy § Constitution, 24 octobre 1745; MC/ET/XXXIV/556
      constitution de rente; Maurisset, Charles Mathurin
    - Langlois (Sébastien Adrien) maître graveur rue de la Calandre § Constitution, 24 octobre 1745; MC/ET/XXXIV/556
    - Chevalier (Michel) maître faïencier place Maubert § transport, 2 novembre 1745; MC/ET/XXXIV/556
      Chevalier, Michel
    - Bisson (Pierre) maître horloger rue Neuve de Richelieu § apprentissage, 4 novembre 1745; MC/ET/XXXIV/556
      contrat d'apprentissage; Bisson, Pierre
    - Belle (Pierre Alexandre), marchand orfèvre joaillier, rue Saint-Louis § Testament de .., 4 novembre 1745; MC/ET/XXXIV/556
      testament; Belle, Pierre Alexandre
    - Défis (Jean Alexandre) maître maçon, entrepreneur de bâtiments rue de la Martellerie § Constitution, 15 novembre 1745; MC/ET/XXXIV/556
      constitution de rente; Défis, Jean Alexandre
    - Lelabois (Toussaint Michel) maître horloger rue Saint Antoine § apprentissage, 16 novembre 1745; MC/ET/XXXIV/556
      contrat d'apprentissage; Lelabois, Toussaint Michel
    - Belle (Pierre Alexandre), marchand orfèvre joaillier, rue Saint-Louis § Testament de la femme de .., 19 novembre 1745; MC/ET/XXXIV/556
    - Sebille (Damien) maître doreur rue de la Juiverie § Mariage de .., 21 novembre 1745; MC/ET/XXXIV/556
      contrat de mariage; Sebille, Damien
    - Leroy René, maître menuisier, rue Saint-Marc § Notoriété aux dires de .., 23 novembre 1745; MC/ET/XXXIV/556
      notoriété; Leroy, René
    - Defer (Jean), orfèvre, rue de Harlay § Notoriété aux dires de .., 23 novembre 1745; MC/ET/XXXIV/556
      notoriété; Defer, Jean
  - Minutes. 1745, décembre, décembre 1745; MC/ET/XXXIV/557
    - Javoye (Claude) maître fondeur Cour de Lamoignon § partage, 7 décembre 1745; MC/ET/XXXIV/557
      partage; Javoye, Claude
    - Maubertier (Pierre), maître menuisier, rue de la Croix § Don mutuel, 11 décembre 1745; MC/ET/XXXIV/557
      donation; Maubertier, Pierre
    - horlogers (communauté des) § Délibération de la .., 14 décembre 1745; MC/ET/XXXIV/557
    - Flamant (Pierre), marchand orfèvre, rue Saint-Eloi § Transport de bail, 14 décembre 1745; MC/ET/XXXIV/557
      bail; Flamant, Pierre
    - Constitution (tontine, avec extrait baptistaire), concernant Pierre-Alexandre Aveline, graveur, âgé de 42 ans., 20 décembre 1745; MC/ET/XXXIV/557
      constitution de rente; Aveline, Pierre Alexandre; graveur
    - Graveurs (communauté des) § Constitution par la .., 26 décembre 1745; MC/ET/XXXIV/557
      constitution de rente; graveur
    - Contrat de mise en apprentissage de graveur-ciseleur, pour 6 ans, entre Denis Lemaître, concierge du duc de Bouillon, et Antoine Félix, maître graveur-ciseleur, au profit d'Arnould Lemaître, âgé de 16 ans, fils de Denis, logé, nourri et blanchi par son maître moyennant 600 livres., 27 février 1746; MC/ET/XXXIV/557
      contrat d'apprentissage; Bouillon, Charles Godefroy de La Tour d' Auvergne (1706-1771, duc de); Félix, Antoine; Lemaître, Arnoul; Lemaître, Denis; concierge; graveur
  - Minutes. 1746, janvier - 1746, février, janvier 1746 - février 1746; MC/ET/XXXIV/558
    - Lescuyer (Louis Guillaume), marchand orfèvre joaillier, sur le pont Notre-Dame § Vente, 5 février 1746; MC/ET/XXXIV/558
      acte de vente; Lescuyer, Louis Guillaume
    - Delahaye (François) maître doreur sur tous métaux rue de la Vieille Draperie § Mariage de .., 13 février 1746; MC/ET/XXXIV/558
      contrat de mariage; Delahaye, François
    - VARIN (Thomas) maçon à Paris demeurant rue et paroisse Saint-Laurent § Contrat de mariage entre .. et Marie-Jeanne BALAGNY, veuve avec un enfant d'Etienne MARIOTTE, maçon aux carrières de Charenton, 16 février 1746; MC/ET/XXXIV/558
      contrat de mariage; Varin, Thomas
  - Minutes. 1746, mars - 1746, avril, mars 1746 - avril 1746; MC/ET/XXXIV/559
    - Pollet (Etienne), marchand orfèvre, sur le Pont au Change § Désistement et obligation, 6 mars 1746; MC/ET/XXXIV/559
      obligation; Pollet, Etienne
    - Duchemin (Antoine Nicolas) maître horloger rue des Arcis § apprentissage, 7 avril 1746; MC/ET/XXXIV/559
      contrat d'apprentissage; Duchemin, Antoine Nicolas
    - Bigan (Jean Noel) maître horloger rue Dauphine § apprentissage, 7 avril 1746; MC/ET/XXXIV/559
      contrat d'apprentissage; Bigan, Jean Noël
    - Duplessis (Charles Philippe), marchand orfèvre, quai Pelletier § Arrêté de compte, 18 avril 1746; MC/ET/XXXIV/559
      compte; Duplessis, Charles Philippe
    - De Samson (Pierre Antoine) architecte rue Saint Barthélemy § procuration, 23 avril 1746; MC/ET/XXXIV/559
      procuration; De Samson, Pierre Antoine
    - Duhamel (Jean Jacques) maître fondeur quai de l'Horloge du Palais § Notoriété aux dires de .., 24 avril 1746; MC/ET/XXXIV/559
      Duhamel, Jean Jacques
  - Minutes. 1746, mai - 1746, juin, mai 1746 - juin 1746; MC/ET/XXXIV/560
    - Grogniet (Alain) maître doreur ciseleur quai Peletier § Notoriété aux dires de .., 9 mai 1746; MC/ET/XXXIV/560
      Grogniet, Alain
    - Rondet (Pierre Etienne), peintre, de l'académie de Saint-Luc rue de la Lanterne § Inventaire après décès de la femme de .., 18 mai 1746; MC/ET/XXXIV/560
      inventaire; Rondet, Pierre Etienne
    - Lemaire (Michel), peintre, rue Gervais Laurent § Inventaire après décès de .., 24 mai 1746; MC/ET/XXXIV/560
      inventaire; Lemaire, Michel
    - Rondet (Pierre Etienne), peintre, de l'académie de Saint-Luc rue de la Lanterne § Mariage de .., 28 mai 1746; MC/ET/XXXIV/560
      contrat de mariage; Rondet, Pierre Etienne
    - Lemaire (Michel), peintre § Mariage de la veuve de .., 28 mai 1746; MC/ET/XXXIV/560
      contrat de mariage; Lemaire, Michel
    - Rissiou (François) entrepreneur de bâtiments à Brie-Comte-Robert § Marchée (réparations), 21 juin 1746; MC/ET/XXXIV/560
      Rissiou, François
    - Devis et marché concernant Charles Lefranc d'Estrechy, architecte entrepreneur, rue des Fossés de Monsieur le Prince., 26 juin 1746; MC/ET/XXXIV/560
      devis; marché; Fossés-Monsieur-Le-Prince (rue des); Lefranc d'Estrechy, Charles; chef d'entreprise; architecte
    - Retoré (Charles Louis), orfèvre, rue de la Calandre § Mariage de .., 26 juin 1746; MC/ET/XXXIV/560
      contrat de mariage; Retoré, Charles Louis
    - Devis et marché des ouvrages de maçonnerie, charpenterie etc... pour la construction d'un bâtiment à Villejuif., 26 juin 1746; MC/ET/XXXIV/560
      Avec plans, élévation.
      devis; marché; Villejuif (Val-de-Marne)
  - Minutes. 1746, juillet - 1746, septembre, juillet 1746 - septembre 1746; MC/ET/XXXIV/561
    - Foullé (Pierre Louis) maître horloger rue de Seine § apprentissage, 7 juillet 1746; MC/ET/XXXIV/561
      contrat d'apprentissage; Foullé, Pierre Louis
    - Mornay (Pierre Silvain) maître graveur Sur le Pont au Change § Reconnaissance rapportée, 8 juillet 1746; MC/ET/XXXIV/561
      reconnaissance; Mornay, Pierre Silvain
    - Coconnier (Julien), orfèvre, rue Sainte-Anne § Désistement, 18 juillet 1746; MC/ET/XXXIV/561
      renonciation; Coconnier, Julien
    - Beliard (Pierre) maître horloger rue de Harlay § Mariage du frère de .., 24 juillet 1746; MC/ET/XXXIV/561
      contrat de mariage; Beliard, Pierre
    - Michel (Dominique), maître menuisier, cour de Lamoignon § Bail et vente, 30 juillet 1746; MC/ET/XXXIV/561
      bail; acte de vente; Michel, Dominique
    - Lamberton (René) maître horloger place Dauphine § apprentissage, 4 août 1746; MC/ET/XXXIV/561
      contrat d'apprentissage; Lamberton, René
    - Le Coursonnier (Clair Henri) graveur sur métaux rue de la Vieille Draperie § Vente, 7 août 1746; MC/ET/XXXIV/561
      acte de vente; Le Coursonnier, Clair Henri
    - Magniny (Jean Baptiste) maître serrurier rue Geoffroy l'Asnier § Mainlevée, 20 août 1746; MC/ET/XXXIV/561
      Magniny, Jean Baptiste
    - Contrat de mise en apprentissage de graveur, pour 6 ans, entre Antoine Protat, huissier du roi au Parlement, et Jean-Claude Alain, maître graveur, au profit de Simon-Augustin Protat, âgé de 17 ans, fils d'Antoine, logé, nourri et blanchi par son maître moyennant 400 livres., 28 août 1746; MC/ET/XXXIV/561
      contrat d'apprentissage; Alain, Jean Claude; Protat, Antoine; Protat, Simon Augustin; graveur; huissier
    - Alain (Jean Claude) maître graveur quai Peletier § apprentissage, 28 août 1746; MC/ET/XXXIV/561
      contrat d'apprentissage; Alain, Jean Claude
    - Contrat de mise en apprentissage de graveur, pour 6 ans, entre Jean-Philippe Bisson, officier plancheieur, et Martin-Louis Denise, maître graveur, au profit de Jean-Balthazar Hutin, âgé de 13 ans, logé, nourri et blanchi par son maître moyennant 900 livres., 30 août 1746; MC/ET/XXXIV/561
      contrat d'apprentissage; Bisson, Jean Philippe; Denise, Martin Louis; Hutin, Jean Balthazar; graveur
    - Denise (Martin Louis) maître graveur rue Saint Jacques de la Boucherie § apprentissage, 30 août 1746; MC/ET/XXXIV/561
      contrat d'apprentissage; Denise, Martin Louis
    - Dutrou (Nicolas Vincent) valet de garde-robe et brodeur ordinaire du roi rue Montmartre § Titre nouvel, 14 septembre 1746; MC/ET/XXXIV/561
      titre nouvel; Dutrou, Nicolas Vincent
    - Tonnellier (Jacques), maître menuisier, rue Saint-Placide § Vente, 16 septembre 1746; MC/ET/XXXIV/561
      acte de vente; Tonnellier, Jacques
    - Courtois (Lazare) maître fondeur rue Coupeau § procuration, 29 septembre 1746; MC/ET/XXXIV/561
      procuration; Courtois, Lazare
  - Minutes. 1746, octobre - 1746, décembre, octobre 1746 - décembre 1746; MC/ET/XXXIV/562
    - Despots (Charles), marchand orfèvre, à Paris § Notoriété du décès de .. (aucun inventaire), 1er octobre 1746; MC/ET/XXXIV/562
      notoriété; Despots, Charles
    - Contrat de mise en apprentissage de graveur, pour 6 ans, entre Nicolas Gayot, bourgeois de Paris, et Jean-Pierre Coutellier, maître graveur, au profit de Nicolas Gayot fils, âgé de 15 ans, nourri pendant les 2 dernières années par son maître, sans deniers déboursés., 8 octobre 1746; MC/ET/XXXIV/562
      contrat d'apprentissage; Coutellier, Jean Pierre; Gayot, Nicolas (fils); Gayot, Nicolas (père); graveur
    - Devis et marché concernant Jacques-Richard Cochois, architecte expert, bourgeois de Paris, qui estime des réparations urgentes à un bâtiment., 16 octobre 1746; MC/ET/XXXIV/562
      Dessins.
      devis; marché; Cochois, Jacques Richard (....-1761); architecte
    - Le Bihan (Gilles François) architecte entrepreneur rue Saint Séverin § Mariage de .., 16 octobre 1746; MC/ET/XXXIV/562
      contrat de mariage; Le Bihan, Gilles François
    - Charbonné (François Simon), marchand orfèvre, sur le Pont au Change § Mariage de .., 20 octobre 1746; MC/ET/XXXIV/562
      contrat de mariage; Charbonné, François Simon
    - Roussel (Gilles Claude) maître fondeur rue Saint Louis § Consentement, 24 octobre 1746; MC/ET/XXXIV/562
      Roussel, Gilles Claude
    - Contrat de mise en apprentissage de graveur, pour 6 ans, entre Georges Cassemiche, marchand grainetier, et Pierre Fouquet, maître graveur, au profit d'Adrien-Georges Cassemiche, fils de Georges, logé, nourri et blanchi de gros linge moyennant 600 livres., 8 novembre 1746; MC/ET/XXXIV/562
      contrat d'apprentissage; Cassemiche, Adrien Georges; Cassemiche, Geroges; Fouquet, Pierre; graveur; commerçant
    - Fouquet (Pierre) maître graveur rue de la Lanterne § apprentissage, 8 novembre 1746; MC/ET/XXXIV/562
      contrat d'apprentissage; Fouquet, Pierre
    - Acher (François) maître horloger rue Saint Antoine § apprentissage, 10 novembre 1746; MC/ET/XXXIV/562
      contrat d'apprentissage; Acher, François
    - horloger (apprentissage) § Contrat pour 8 ans entre Robert Delamarre, maître savetier, et Louis Antoine Leplat, maître horloger, au profit de Denis, David Delamarre, âgé de 15 ans, fils de Robert, Logé, nourri et blanchi par son maître. Moyennant 600 livres (approuvé par les gardes en charge), 10 novembre 1746; MC/ET/XXXIV/562
    - Horlogers (communauté des) § Délibération de la .., 22 novembre 1746; MC/ET/XXXIV/562
    - Seonnet (Jean Baptiste) marchand joaillier Cour Neuve du Palais § bail à rente, 26 novembre 1746; MC/ET/XXXIV/562
      bail; Seonnet, Jean Baptiste
    - Drais (Jean François), marchand orfèvre, sur le pont Saint-Michel § Transaction et transport, 13 décembre 1746; MC/ET/XXXIV/562
      accord; Drais, Jean François
    - Beaumont (Bernard) maître maçon § Transport de la veuve de .., 17 décembre 1746; MC/ET/XXXIV/562
      Beaumont, Bernard
    - Belle (Pierre Alexandre), marchand orfèvre joaillier,k rue Saint-Louis § Procuration, 30 décembre 1746; MC/ET/XXXIV/562
      procuration; Belle, Pierre Alexandre
    - Langlois (Pierre), marchand orfèvre, sur le Pont au Change § Transport de bail et vente, 31 décembre 1746; MC/ET/XXXIV/562
      acte de vente; bail; Langlois, Pierre
  - Minutes. 1747, janvier - 1747, février, janvier 1747 - février 1747; MC/ET/XXXIV/563
    - Monié (François) maître graveur Cour du Palais § Mariage de .., 8 janvier 1747; MC/ET/XXXIV/563
      contrat de mariage; Monié, François
    - Morel (Charles François) doreur sur métaux rue au Maire § Notoriété aux décès de .., 9 janvier 1747; MC/ET/XXXIV/563
      Morel, Charles François
    - Prudhomme (Martin) graveur en taille douce; rue de la Harpe § Mariage de .., 12 janvier 1747; MC/ET/XXXIV/563
      contrat de mariage; Prudhomme, Martin
    - Mornay (Pierre Silvain) maître graveur au Pont au Change § testament de .., 19 janvier 1747; MC/ET/XXXIV/563
      testament; Mornay, Pierre Silvain
    - Duvivier (Claude) marchand orfèvre au pont Saint Michel § Inventaire après décès de .., 23 janvier 1747; MC/ET/XXXIV/563
      inventaire; Duvivier, Claude
    - Contrat de mise en apprentissage de graveur, pour 6 ans, entre Marie-Anne Hervie, veuve de François-Charles Ponteron, bourgeois de Paris, et Charles Rausnay, maître graveur, au profit de François-Charles Ponteron fils, âgé de 24 ans, logé, nourri et blanchi par son maître moyennant 600 livres., 25 janvier 1747; MC/ET/XXXIV/563
      contrat d'apprentissage; Hervie, Marie Anne; Ponteron, François Charles (fils); Ponteron, François Charles (père); Rausnay, Charles; graveur
    - Mornay (Pierre Silvain) maître graveur sur le pont au Change § Inventaire après décès de la femme de .. (lingère), 1er février 1747; MC/ET/XXXIV/563
      inventaire; Mornay, Pierre Silvain
    - Beckers (Jean-Baptiste), orfèvre sur le pont Notre-Dame § Notoriété aux dires de .., 3 février 1747; MC/ET/XXXIV/563
      notoriété; Beckers, Jean Baptiste
    - Legast (Jean Toussaint) maître maçon et entrepreneur des bâtiments du roi rue Saint Victor § Constitution, 4 février 1747; MC/ET/XXXIV/563
      constitution de rente; Legast, Jean Toussaint
    - Lequin (Jean Jacques), marchand orfèvre joaillier, rue de l'Hôtel de la Monnaie § Mariage de la fille de .., 4 février 1747; MC/ET/XXXIV/563
      contrat de mariage; Lequin, Jean Jacques
    - Baltasar (Jean Crisostome) maître horloger rue de la Vieille Draperie § apprentissage, 8 février 1747; MC/ET/XXXIV/563
      contrat d'apprentissage; Baltasar, Jean Crisostome
    - Belle (Pierre Alexandre) marchand Orfèvre joaillier § rue Saint Louis § Inventaire après décès de .., 16 février 1747; MC/ET/XXXIV/563
      inventaire; Belle, Pierre Alexandre
    - Transport de rente concernant Jean Aumont, architecte du roi, maître général ancien de la maçonnerie des bâtiments de S.M, entrepreneur de bâtiments à Paris, rue Quincampoix., 20 février 1747; MC/ET/XXXIV/563
      transport de droits; Quincampoix (rue); Aumont, Jean; architecte; chef d'entreprise; maçon
    - Contrat de mise en apprentissage de graveur, pour 6 ans, entre Marguerite Roselle, veuve d'Antoine Vassé, bourgeois de Paris, et Jean-baptiste Cholet, maître graveur, au profit de Claude-Antoine Vassé, fils d'Antoine, logé, nourri et blanchi par son maître moyennant 600 livres., 27 février 1747; MC/ET/XXXIV/563